【裁判字號】    97,訴,911
【裁判日期】    970923
【裁判案由】    違反毒品危害防制條例
【裁判全文】
臺灣屏東地方法院刑事判決               97年度訴字第911號
公  訴  人  臺灣屏東地方法院檢察署檢察官
被      告  甲○○
                      56號
                    現在臺灣屏東監獄竹田分監執行中
上列被告因違反毒品危害防制條例案件，經檢察官提起公訴（97
年度毒偵字第1241號），被告就被訴事實為有罪之陳述，本院裁
定行簡式審判程序，判決如下：
    主  文
甲○○施用第一級毒品，累犯，處有期徒刑壹年。又施用第二級
毒品，累犯，處有期徒刑陸月。應執行有期徒刑壹年肆月。
    事  實
一、甲○○前曾於民國89年間因施用毒品案件，經臺灣高雄地方
    法院以89年度毒聲字第180 號裁定送觀察、勒戒後，認無繼
    續施用毒品之傾向，由臺灣高雄地方法院檢察署檢察官以89
    年度毒偵字第436 號不起訴處分確定；復於90年間因施用毒
    品案件，經本院以90年度毒聲字第640 號裁定送觀察、勒戒
    後，認有繼續施用毒品之傾向，再經本院以90年度毒聲字第
    958 號裁定入戒治處所施以強制戒治（同時由臺灣屏東地方
    法院檢察署檢察官向本院提起公訴，經本院以90年度訴字第
    326 號判決判處有期徒刑9 月確定），其後經本院以90年度
    毒聲字第1765號裁定停止戒治，所餘戒治期間付保護管束，
    於90年10月25日出戒治所，迨於91年5 月22日保護管束期滿
    ；又於94年間因施用毒品案件，經本院以94年度訴字第634
    號判決判處有期徒刑1 年2 月、6 月，應執行有期徒刑1 年
    6 月確定；再於同年間因施用毒品案件，經本院以94年度訴
    字第1095號判決判處有期徒刑10月確定，上開有期徒刑1 年
    6 月、10月經接續執行，自94年10月7 日起入監服刑，經減
    刑後於96年8 月13日縮刑期滿執行完畢。詎甲○○猶不知悛
    悔，復基於施用第一級毒品海洛因之犯意，於97年5 月1 日
    16時45分許，在屏東縣佳冬鄉塭豐村河堤處，以將第一級毒
    品海洛因加水再以注射針筒注入體內之方式，施用第一級毒
    品海洛因1 次。甲○○並另基於施用第二級毒品甲基安非他
    命之犯意，於97年5 月2 日8 時15分採尿時回溯72小時內某
    時，在屏東縣林邊鄉林邊加油站，以將第二級毒品甲基安非
    他命置於玻璃球內加熱燒烤再吸食所產生煙霧之方式，施用
    第二級毒品甲基安非他命1 次，嗣於97年5 月2 日，因其另
    涉竊盜為警調查，經警知其有毒品之前科紀錄向其詢問，甲
    ○○乃坦承施用毒品並同意採尿送驗而查獲。
二、案經屏東縣政府警察局枋寮分局報請臺灣屏東地方法院檢察
    署檢察官偵查起訴。
    理  由
一、本件被告甲○○所犯係死刑、無期徒刑、最輕本刑為3 年以
    上有期徒刑以外之罪，其於準備程序中就被訴事實為有罪之
    陳述，經法官告知簡式審判程序之旨，並聽取當事人之意見
    後，本院認為適宜由受命法官獨任進行簡式審判程序。
二、上揭事實，業據被告甲○○於警詢時、偵查中及本院審理時
    坦承不諱，且被告為警所採集之尿液檢體，經送請臺灣檢驗
    科技股份有限公司以酵素免疫分析法及氣相層析質譜儀法檢
    驗，結果呈嗎啡及甲基安非他命陽性反應，有該公司濫用藥
    物尿液檢驗報告1 紙在卷足憑（見警卷第16頁），堪信被告
    上開自白確與事實相符。再按犯毒品危害防制條例第10條施
    用第一、二級毒品之罪者，檢察官應先將被告送勒戒處所觀
    察、勒戒，經觀察、勒戒後，認無繼續施用毒品之傾向者，
    應即釋放，並為不起訴之處分，認有繼續施用毒品之傾向者
    ，應聲請法院裁定令入戒治處所強制戒治，又觀察、勒戒或
    強制戒治執行完畢釋放後，5 年內再犯第10條之施用毒品罪
    者，檢察官應依法追訴，毒品危害防制條例第20條、第23條
    規定甚明；又依此等規定之修正理由，僅限於「初犯」及「
    五年後再犯」二種情形，始應先經觀察、勒戒或強制戒治程
    序。倘被告於五年內已再犯，經依法追訴處罰，縱其第三次
    （或第三次以上）再度施用毒品之時間，在初犯經觀察、勒
    戒或強制戒治執行完畢釋放五年以後，已不合於「五年後再
    犯」之規定，且因已於「五年內再犯」，顯見其再犯率甚高
    ，原實施觀察、勒戒或強制戒治，已無法收其實效，即應依
    該條例第10條處罰（最高法院95年度第7 次刑事庭會議決議
    意旨參照）。查被告前因施用毒品案件，有如上開事實欄所
    示強制戒治完畢，且於強制戒治執行完畢後5 年內，再犯施
    用毒品罪受科刑判決並執行完畢等情，有臺灣高等法院被告
    前案紀錄表在卷可稽，則被告再犯本件施用第一級毒品罪、
    施用第二級毒品罪，依據上開說明，自應依上開規定論罪科
    刑。本件事證已臻明確，被告施用第一級毒品海洛因及第二
    級毒品甲基安非他命之犯行均堪認定。
三、查海洛因為毒品危害防制條例第2 條第2 項第1 款明定之第
    一級毒品；甲基安非他命為同條例第2 條第2 項第2 款明定
    之第二級毒品，均不得持有及施用，核被告甲○○所為，係
    犯該條例第10條第1 項之施用第一級毒品罪及同條第2 項之
    施用第二級毒品罪。其施用前持有第一級毒品海洛因及第二
    級毒品甲基安非他命之低度行為，應分別為其施用第一級毒
    品海洛因及第二級毒品甲基安非他命之高度行為所吸收，不
    另論罪。被告所犯施用第一級毒品罪及施用第二級毒品罪2
    罪間，犯意個別、行為互殊，應予分論併罰。又被告前於94
    年間因施用毒品案件，經本院以94年度訴字第634 號判決判
    處有期徒刑1 年2 月、6 月，應執行有期徒刑1 年6 月確定
    ；再於同年間因施用毒品案件，經本院以94年度訴字第1095
    號判決判處有期徒刑10月確定，上開有期徒刑1 年6 月、10
    月經接續執行，自94年10月7 日起入監服刑，經減刑後於96
    年8 月13日縮刑期滿執行完畢等情，有臺灣高等法院被告前
    案紀錄表1 份在卷可稽，其於受徒刑之執行完畢，5 年以內
    故意再犯本件有期徒刑以上之罪，為累犯，所犯2 罪均應依
    刑法第47條第1 項之規定加重其刑。爰審酌被告前經觀察、
    勒戒及強制戒後，仍未戒斷其施用毒品之惡習，並參酌其素
    行狀況、犯罪之動機、目的、手段、所生戕害其身心情形及
    犯罪後坦承犯行，態度尚非惡劣等一切情狀，分別就其施用
    第一級毒品海洛因及第二級毒品甲基安非他命犯行，依檢察
    官之請量處如主文所示之刑，並定其應執行之刑，以資懲儆
    。
據上論斷，應依刑事訴訟法第299 條第1 項前段、第273 條之1
第1 項，毒品危害防制條例第10條第1 項、第2 項，刑法第11條
前段、第47條第1 項、第51條第5 款，判決如主文。
本案經檢察官李侑姿到庭執行職務。
中    華    民    國    97    年    9     月    23    日
                  刑事第五庭    法  官  林家聖
以上正本證明與原本無異。
如不服本判決應於收受本判決送達後10日內向本院提出上訴書狀
，其未敘述上訴理由者，並得於提起上訴後10日內向本院補提理
由書狀（均須按他造當事人之人數附繕本）「切勿逕送上級法院
」
中    華    民    國    97    年    9     月    23    日
                                書記官  陳蓉柔
附錄本判決論罪科刑法條全文：
毒品危害防制條例第10條
施用第一級毒品者，處六月以上五年以下有期徒刑。
施用第二級毒品者，處三年以下有期徒刑。


司法院資訊處製作；財團法人民間司法改革基金會備份。
